---
title: "رسم داده های جغرافیایی با کتابخانه geofacet"
description: |
  A short description of the post.
author:
  - name: mcnakhes
    url: mcnakhaee.com
date: 12-28-2020
output:
  distill::distill_article:
    self_contained: false
---


```{r setup, include=FALSE}
knitr::opts_chunk$set(echo = FALSE)
```



معمولا ما برای این که داده های حاوی اطلاعات جغرافیایی را رسم کنیم از نقشه ها استفاده می کنیم و آن ها را به صورت رنگ بر روی نقشه مثل شکل زیر نشان می دهیم.

کتابخانه geofacet به ما کمک می کند که از قابلیت facet های ggploy استفاده کنیم و نمودارا را بر روی facet هایی که بر اساس موقعیت جغرافیایی قرار داده شده اند رسم کنیم.

### نصب کتابخانه geofacet

این کتابخانه را می توانیم به صورت مستقیم از CRAN دانلود و نصب کنیم.


```{reval=FALSE}
install.packages("geofacet")
```
```{r}
library(tidyverse)
library(ggthemes)
library(geofacet)
library(ggtext)
theme_set(theme_void())
theme_update(
  plot.margin = margin(15, 15, -80, 5),
  plot.background = element_rect(fill = "#FEF9EA", color = "#FEF9EA"),
  strip.background = element_blank(),
  strip.text = element_blank(),
  panel.spacing = unit(0, "mm"),
  axis.title = element_markdown(
    family = "Alcubierre",
    color = "grey20",
    size = 20,
    hjust = 0,
    vjust = 2,
    margin = margin(0, 0, 0, 20)
  )
)
``
```

برای این که نمودار ها را بر اساس موقعیت جغرافیایی شان در یک facet  قرار دهیم از تابع `geo_facet` که در این کتابخانه است استفاده می کنیم.مثلا فرض کنید که می خواهیم داده های انتخابات ریاست جمهوری آمریکا را بر روی نقشه آمریکا رسم کنیم به شکلی که در هر ایالت درصد رای هر کاندید ریاست جمهوری به صورت یک نمودار استوانه ای نشان داده شود.

```{r}
presidential_election <- read_csv('https://raw.githubusercontent.com/favstats/USElection2020-EdisonResearch-Results/main/data/latest/presidential.csv')

presidential_election$state
```




```{r}
school_diversity <- read_csv("https://raw.githubusercontent.com/rfordatascience/tidytuesday/master/data/2019/2019-09-24/school_diversity.csv")
glimpse(school_diversity)
```

```{r fig.height=10,fig.width=10}
school_diversity %>% 
  rename(code = ST) %>% 
  mutate(SCHOOL_YEAR = if_else(SCHOOL_YEAR == '1994-1995',1995,2017)) %>% 
  group_by(code,SCHOOL_YEAR) %>% 
  summarise(black_mean = mean(Black),
            white_mean = mean(White)) %>% 
  ggplot() +
  geom_line(aes(x = SCHOOL_YEAR ,y = black_mean),color = 'indianred') +
  geom_line(aes(x = SCHOOL_YEAR ,y = white_mean),color = 'indianred') +
  facet_wrap(~code)
```

```{r fig.height=10,fig.width=10}
school_diversity %>% 
  rename(code = ST) %>% 
  mutate(SCHOOL_YEAR = if_else(SCHOOL_YEAR == '1994-1995',1995,2017)) %>% 
  group_by(code,SCHOOL_YEAR) %>% 
  summarise(black_mean = mean(Black),
            white_mean = mean(White)) %>% 
  ggplot() +
  geom_line(aes(x = SCHOOL_YEAR ,y = black_mean),color = 'indianred') +
  geom_line(aes(x = SCHOOL_YEAR ,y = white_mean),color = 'indianred') +
  facet_geo(~code,grid = 'us_state_grid2',label = 'code')
```


استفاده از این تابع مشابه با استفاده از تابع `facet_wrap()` کتابخانه ggplot2 است با این تفاوت که ما اصطلاحا یک شبکه (grid) از facet ها را به آن می‌دهیم تا آن نمودارها را بر روی این facet ها قرار دهد.


این کتابخانه یک مجموعه از شبکه‌های از پیش آماده شده دارد که لیستی از آن‌ها را می‌توانید در این آدرس پیدا کنید.

https://hafen.github.io/geofacet/reference/grids.html

```{r}
df_volley <- read_csv(
    'https://raw.githubusercontent.com/rfordatascience/tidytuesday/master/data/2020/2020-05-19/vb_matches.csv', 
  )
```




```{r}
df_volley
```





به علاوه می‌توانیم خودمان هم شبکه‌های خودمان را طراحی کنیم و از آن‌ها در کنار تابع `geo_facet()` استفاده کنیم. مثلاً من یک شبکه برای استان های ایران و یک شبکه برای مناطق 22 گانه تهران ساخته‌ام که در این آدرس قابل دانلود و دسترسی هستند.


```{r}

df_volley_sum <- 
  df_volley %>% 
  filter(circuit == "FIVB") %>%
  pivot_longer(
    cols = c(w_p1_country, w_p2_country, l_p1_country, l_p2_country),
    names_to = "team_p",
    values_to = "country_p"
  ) %>% 
  mutate(outcome = if_else(str_detect(team_p, "^w_"), "winning", "losing")) %>% 
  dplyr::select(tournament, year, match_num, outcome, country = country_p) %>%
  mutate(
    country = case_when(
      country == "United States" ~ "United States of America",
      country == "Russia" ~ "Russian Federation",
      country %in% c("England", "Scotland") ~ "Great Britain and Northern Ireland",
      country == "Slovak Republic" ~ "Slovakia",
      country == "Iran" ~ "Iran (Islamic Republic of)",
      country %in% c("Chinese Taipei", "Hong Kong") ~ "China",
      country == "Korea" ~ "South Korea",
      country == "Vietnam" ~ "Viet Nam",
      TRUE ~ country
    )
  ) %>% 
  distinct()  %>%  group_by(country) %>% 
  mutate(matches = n_distinct(match_num)) %>% 
  group_by(country, outcome, matches) %>% 
  count(sort = T) %>% 
  pivot_wider(
    names_from = outcome,
    values_from = n
  ) %>%
  mutate(
    wins = winning / (losing + winning)
  ) %>% 
  arrange(-wins) %>% 
  ungroup()
df_volley_geo <-
  df_volley_sum %>% 
  full_join(world_countries_grid1, by = c("country" = "name")) %>% 
  filter(!is.na(code_alpha3)) %>% 
  mutate(col = if_else(wins > .5, "A", "B")) %>% 
  replace_na(list(matches = 0, winning = 0, losing = 0, wins = 0)) %>% 
  mutate(
    label_size = floor(matches / 10) + 5,
    label = glue::glue("<span style='font-size:{label_size}pt;'>{code_alpha3}</span>"),
    min = min(label_size, na.rm = T),
    max = max(label_size, na.rm = T),
    vjust = (label_size - min) / (max * 10 - min * 10) + .45,
    title = "<br><br><br><br><br><br><br><br><br><br><br><br><br><br><br><br><br><br><br><br><br><br><br><br><br><br><br><br><br><br><br><br><br><br><br><span style='color:#ECBF0D;font-size:27pt'>NOT MANY COUNTRIES HAVE MANAGED<br>TO WIN MORE OFTEN THAN THEY LOST<br>MATCHES OF THE FIVB WORLD TOUR —</span><br><span style='color:#808080;font-size:16pt'>MOST AFRICAN COUNTRIES NEVER PARTICIPATED AT ALL</span><span style='color:#808080;font-size:10pt'> (represented by O)</span><span style='font-size:12pt'><br><br>The size of each circle shows the number of matches won per country, the color if they have<br>won more matches than lost or not. The data contains all FIVB world tours from 2000 to 2019.</span><br><br><span style='color:#ab8211;font-size:12pt'>Visualization by Cédric Scherer  •  Data by BigTimeStats</span>"
  ) %>% 
  filter(code_alpha3 != "ATA")
```
```{r fig.height=20,fig.width=20}
survey_2019 <- survey_2019 %>% 
    mutate(
    Country = case_when(
      Country == "United States" ~ "United States of America",
      Country == "Russia" ~ "Russian Federation",
      Country %in% c("United Kingdom of Great Britain and Northern Ireland") ~ "Great Britain and Northern Ireland",
      Country == "Iran, Islamic Republic of..." ~ "Iran (Islamic Republic of)",
      Country %in% c("Hong Kong (S.A.R.)","Taiwan") ~ "China",
      Country == "Republic of Korea" ~ "South Korea",
      Country == "Vietnam" ~ "Viet Nam",
      TRUE ~ Country
    )
  ) %>% 
  mutate(name = Country)


survey_2019 %>% 
  count(name,sort = TRUE) %>% 
  add_rownames() %>% 
  mutate(rank = as.numeric(rowname)) %>% 
  filter(name != 'Other') %>% 
  ggplot(aes(1,1)) +
  geom_point(aes(size = n )) +
  theme_tufte()+
  facet_geo(~name,grid = 'world_countries_grid1')  +
  #scale_color_continuous_tableau() +
      scale_x_continuous(
      expand = c(0, 0), 
      limits = c(.99, 1.01)
    ) +
    scale_y_continuous(
      expand = c(0, 0), 
      limits = c(.99, 1.01)
    ) +
    scale_color_manual(
      values = c("#f3c921", "grey20"),
      guide = F
    ) +
    scale_size(
      range = c(4, 18), 
      guide = F
    ) +
    coord_cartesian(clip = "off")
  


```





```


